臺灣高等法院臺中分院刑事判決　　　　96年度上訴字第1715號
上　訴　人　臺灣彰化地方法院檢察署檢察官
被　　　告　甲○○
　　　　　　　　　　（現於臺灣彰化監獄彰化分監執行中）
上列上訴人因被告違反毒品危害防制條例案件，不服臺灣彰化地
方法院96年度訴字第663號中華民國96年5月15日第一審判決（起
訴案號：96年度毒偵字第714、715、716號，及移送併辦案號：9
6年度毒偵字第1521、1008、1097、712號），提起上訴，本院判
決如下：
    主  文
原判決撤銷。
甲○○施用第一級毒品，處有期徒刑柒月，減為有期徒刑參月又
拾伍日；又施用第一級毒品，處有期徒刑柒月，減為有期徒刑參
月又拾伍日；又施用第一級毒品，處有期徒刑柒月，減為有期徒
刑參月又拾伍日；又施用第一級毒品，處有期徒刑柒月，減為有
期徒刑參月又拾伍日；又施用第一級毒品，處有期徒刑柒月，減
為有期徒刑參月又拾伍日；又施用第一級毒品，處有期徒刑柒月
，減為有期徒刑參月又拾伍日；又施用第一級毒品，處有期徒刑
柒月，減為有期徒刑參月又拾伍日，扣案如附表壹所示之物沒收
銷燬之、扣案如附表貳所示之物沒收之。應執行有期徒刑拾壹月
。扣案如附表壹所示之物沒收銷燬之，扣案如附表貳所示之物沒
收之。
    事  實
一、甲○○（前曾於民國九十六年一月二十二日、九十六年二月
    十五日，因竊盜、毒品危害防制條例案件，分別經法院各判
    處及定應執行有期徒刑一年一月確定，現即因此案件在監執
    行中）前曾因施用第一、二級毒品案件，經原審法院以九十
    三年度毒聲字第一０三三號裁定送勒戒處所觀察、勒戒後，
    因評定認有繼續施用毒品之傾向，由同院於民國九十四年一
    月二十一日以九十四年度毒聲字第三一號裁定令入戒治處所
    施以強制戒治，其期間為六個月以上，至無繼續強制戒治之
    必要為止，並於九十四年二月二日入臺灣雲林戒治所施以強
    制戒治，迨至九十四年八月二日已滿六個月，經評估無繼續
    強制戒治必要，並於九十四年九月十六日釋放，後於九十四
    年十二月十三日由臺灣彰化地方法院檢察署檢察官以九十四
    年度戒毒偵字第三八六號為不起訴處分確定。詎仍不知警惕
    ，復於強制戒治執行完畢釋放後五年內，另分別基於施用第
    一級毒品海洛因之犯意，先後為下列施用第一級毒品海洛因
    之行為：
  於九十五年九月十三日下午六時許，在其彰化縣北斗鎮○○
    里○○路四一八巷五號住處房間內，以將少許第一級毒品海
    洛因置於注射針筒內，並羼水稀釋後以注射手臂血管之方式
    ，施用第一級毒品海洛因一次。嗣於九十五年九月十五日下
    午三時許，在其彰化縣北斗鎮○○里○○路四一八巷五號前
    ，因行跡可疑又係毒品人口，而遭警盤查帶回警局，其經警
    所採集之尿液經送檢驗，其結果確呈現嗎啡陽性反應。
  於九十五年十月五日下午八時許，在其彰化縣北斗鎮○○里
    ○○路四一八巷五號住處房間內，以將少許第一級毒品海洛
    因置於注射針筒內，並羼水稀釋後以注射手臂血管之方式，
    施用第一級毒品海洛因一次。嗣於九十五年十月六日上午十
    時五十二分，因列管毒品人口經通知到彰化縣警察局北斗分
    局偵查隊定期調驗採尿送驗，結果確呈現嗎啡陽性反應。
  於九十五年十月二十四日下午六時許，在其彰化縣北斗鎮○
    ○里○○路四一八巷五號住處房間內，以將少許第一級毒品
    海洛因置於注射針筒內，並羼水稀釋後以注射手臂血管之方
    式，施用第一級毒品海洛因一次。嗣於九十五年十月二十六
    日中午十二時四十一分，因行跡可疑遭警盤查帶回警局，其
    於警局訊問時在有偵查犯罪職權之機關或個人發覺其犯罪前
    ，自動向彰化縣警察局員林分局警員黃銘圳、陳人鐸二人自
    首其施用第一級毒品海洛因之犯行，並主動接受裁判。
  於九十五年十月三十日凌晨一時許，在其彰化縣北斗鎮○○
    里○○路四一八巷五號住處房間內，以將少許第一級毒品海
    洛因置於注射針筒內，並羼水稀釋後以注射手臂血管之方式
    ，施用第一級毒品海洛因一次。嗣於九十五年十月三十日上
    午十時四十分許，為警持本院所核發之索搜票至其彰化縣北
    斗鎮○○里○○路四一八巷五號住處執行索搜，其經警所採
    集之尿液經送檢驗，其結果確呈現嗎啡陽性反應。
  於九十五年十二月十五日上午十一時許，在其彰化縣北斗鎮
    ○○里○○路四一八巷五號住處房間內，以將少許第一級毒
    品海洛因置於注射針筒內，並羼水稀釋後以注射手臂血管之
    方式，施用第一級毒品海洛因一次。嗣於九十五年十二月十
    五日下午四時三十五分，因涉及向綽號「小龍」之成年男子
    購買第一級毒品海洛因遭警發現當場圍捕時，即趁機逃逸，
    後經警通知到警局訊問，其經警所採集之尿液經送檢驗，結
    果確呈現嗎啡陽性反應（另亦呈現甲基安非他命陽性反應，
    此部分業經檢察官另案聲請簡易判決處刑）。
  於九十六年一月三十日下午十時許，在其彰化縣北斗鎮○○
    里○○路四一八巷五號住處房間內，以將少許第一級毒品海
    洛因置於注射針筒內，並羼水稀釋後以注射手臂血管之方式
    ，施用第一級毒品海洛因一次。嗣於九十六年一月三十一日
    上午十時三十分許，因係列管毒品行方不明人口，遭警在彰
    化縣北斗鎮○○里○○路四一八巷五號前攔檢，當場並發現
    其左手臂上有注射痕跡而帶回警察局採尿送驗，結果呈現嗎
    啡陽性反應。
  於九十六年二月十五日下午十一時許，在其彰化縣北斗鎮○
    ○里○○路四一八巷五號住處房間內，以將少許第一級毒品
    海洛因置於注射針筒內，並羼水稀釋後以注射手臂血管之方
    式，施用第一級毒品海洛因一次。嗣於九十六年二月十六日
    上午十一時三十分許，經警在彰化縣北斗鎮○○路七號前，
    發現甲○○騎乘車牌號碼ＹＨＹ－七０二號重型機車行跡可
    疑即上前盤查，其在有偵查犯罪職權之機關或個人發覺其犯
    罪前，自動向彰化縣警察局田中分局警員陳振、廖錦燦二
    人自首其施用第一級毒品海洛因之犯行，並主動將其持有未
    施用完畢之第一級毒品海洛因三包（驗餘合計淨重０點二九
    公克、空包裝總重０點九五公克）交出，而接受裁判。
二、案經彰化縣警察局移送與彰化縣警察局員林分局、北斗分局
    報請臺灣彰化地方法院檢察署檢察官偵查起訴及彰化縣警察
    局移送、彰化縣警察局北斗分局、田中分局報請臺灣彰化地
    方法院檢察署檢察官偵查後移送併案審理。
    理  由
一、上揭施用第一級毒品海洛因七次之犯罪事實，業據被告甲○
    ○於本院審理時均坦承不諱，參以：
  被告上開七次（指九十五年九月十五日、九十五年十月六日
    、九十五年十月二十六日、九十五年十月三十日、九十五年
    十二月十五日、九十六年一月三十一日、九十六年二月十六
    日）為警所採集之尿液經送檢驗，其結果確均呈現嗎啡陽性
    反應，分別有彰化縣警察局刑警隊、彰化縣警察局員林、北
    斗、田中分局委託檢驗尿液代號與真實姓名對照認證單與應
    受尿液採驗人尿液檢體採集送驗紀錄表共七紙及詮昕科技股
    份有限公司濫用藥物尿液檢驗報告共七紙附卷可稽。
  被告於九十六年二月十六日上午十一時三十分許，經警所查
    獲扣案之不明藥物白色粉末三包，經送請法務部調查局鑑定
    之結果，亦確含有毒品海洛因成分（驗餘合計淨重０點二九
    公克、空包裝總重０點九五公克），此亦有法務部調查局九
    十六年三月二十三日調科壹字第０九六二三０二六０九０號
    鑑定書一紙在卷可憑。
  以海洛因係嗎啡經化學合成之半人工合成品，藥（毒）性倍
    於嗎啡。其經施打進入人體，藉人體解毒系統之代謝作用而
    分解成藥（毒）性較低之嗎啡，故於施打海洛因之煙毒犯尿
    液中，可檢出嗎啡煙毒反應，而一般吸食或施打煙毒品（或
    麻醉藥品），經人體代謝作用於八小時之內，即有百分之八
    十之量於尿中排出，二十四小時之後，續有約剩餘量之百分
    之九十再排出，七十二小時之後仍有微量排出，吸食或施打
    者個人體質不同，其排出時間亦會有所差異，尤其成癮者（
    抗藥性強）其於吸食後一百二十小時內所採之尿液，配合較
    具公信力之儀器（如氣相層析質譜儀），仍「可能」被檢測
    出，此有憲兵司令部八十年五月七日（八十）鑑驗字第一七
    四六號函影本一份附卷可參。
    從而，被告於本院審理時自白其分別於九十五年九月十三日
    下午六時許、九十五年十月五日下午八時許、九十五年十月
    二十四日下午六時許、九十五年十月三十日凌晨一時許、九
    十五年十二月十五日上午十一時許、九十六年一月三十日下
    午十時許、九十六年二月十五日下午十一時許，各有施用第
    一級毒品海洛因一次之犯行，核與事實相符，足堪採信。再
    參酌以被告上開七次施用第一級毒品海洛因之時間均有相當
    之時間間隔等情，足認被告於各該次所為之施用第一級毒品
    海洛因犯行，應均係另行起意無誤。
二、被告前曾因施用第一、二級毒品案件，經原審法院以九十三
    年度毒聲字第一０三三號裁定送勒戒處所觀察、勒戒後，因
    評定認有繼續施用毒品之傾向，由同院於民國九十四年一月
    二十一日以九十四年度毒聲字第三一號裁定令入戒治處所施
    以強制戒治，其期間為六個月以上，至無繼續強制戒治之必
    要為止，並於九十四年二月二日入臺灣雲林戒治所施以強制
    戒治，迨至九十四年八月二日已滿六個月，經評估無繼續強
    制戒治必要，並於九十四年九月十六日釋放，後於九十四年
    十二月十三日由臺灣彰化地方法院檢察署檢察官以九十四年
    度戒毒偵字第三八六號為不起訴處分確定，故被告於強制戒
    治執行完畢釋放後，五年內再為施用第一級毒品之犯行，本
    件事證明確，被告施用第一級毒品海洛因之犯行均洵堪認定
    。
三、按海洛因係毒品危害防制條例所定之第一級毒品，不得非法
    施用。是被告甲○○先後施用第一級毒品海洛因七次之行為
    ，核均係犯毒品危害防制條例第十條第一項之施用第一級毒
    品罪。查被告先後七次為供施用第一級毒品而持有該級毒品
    之低度行為，應均為施用之高度行為所吸收，均不另論罪。
    另檢察官就被告於九十五年十月五日下午八時許、九十五年
    十二月十五日上午十一時許、九十六年一月三十日下午十時
    許、九十六年二月十五日下午十一時許，先後四次施用第一
    級毒品海洛因之犯行（即檢察官移送併案之九十六年度毒偵
    字第一五二一、一００八、一０九七、七一二號部分），移
    由法院併審，然因此四次移送併辦之施用第一級毒品海洛因
    之犯行與檢察官起訴本案被告施用第一級毒品海洛因犯行部
    分，因各係屬同一事實，本院自均得併予審理，附此敘明。
    又被告上開七次施用第一級毒品海洛因之犯行，因犯意各別
    ，且行為時、空非屬緊密，應予分論併罰。另，刑法第六十
    二條所謂「發覺」，固非以有偵查犯罪職權之機關或人員確
    知其人犯罪無誤為必要，而於對其發生嫌疑時，即得謂為已
    發覺；但此項對犯人之嫌疑，仍須有確切之根據得為合理之
    可疑者，始足當之，若單純主觀上之懷疑，要不得謂已發生
    嫌疑（最高法院七十二年度臺上字第六四一號判例意旨參照
    ）。本件有關被告上開犯罪事實一、、部分施用第一級
    毒品海洛因各一次之犯行，均係被告在有偵查犯罪職權之機
    關或個人發覺其犯罪前，分別自動向彰化縣警察局員林分局
    警員黃銘圳、陳人鐸二人及彰化縣警察局田中分局警員陳振
    、廖錦燦二人自首各該部分施用第一級毒品海洛因之犯行
    ，此有彰化縣警察局員林分局大村分駐所九十五年十月二十
    六日第一次偵訊（調查）筆錄及彰化縣警察局田中分局二水
    分駐所九十六年二月十六日第一次調查筆錄各一份附卷可憑
    ，足認被告犯罪事實一、、部分施用第一級毒品海洛因
    之犯行，確係在警員未發現有確切之根據得為合理之懷疑前
    ，即主動供述其施用第一級毒品海洛因，自均係屬符合自首
    之要件，均依自首之規定減輕其刑。
四、檢察官公訴、上訴及移送併辦意旨略以：毒品危害防制條例
    之立法意旨，已認為施用毒品之行為具備反覆、延續之特徵
    ，持續多次施用毒品應為此類犯罪之典型或常態，被告上開
    犯行，在法律之評價上應屬於包括一罪的集合犯，係屬實質
    上一罪。被告另於96年2月24日23時許及96年3月10日17時，
    各施用第一級毒品海洛因1次，應與前揭犯行，有集合犯一
    罪關係云云。惟按：刑法第56條連續犯之規定業於94年1月7
    日修正公布刪除，並於95年7月1日施行，而依新法對於上開
    反覆實施犯罪模式之對應處置，除合於「接續犯」或「包括
    一罪」之情形外，則僅能依數罪併罰之規定個別處斷。又連
    續數行為而犯同一之罪名，部分之數行為，發生在新法施行
    前者，新法施行後，該部分適用最有利於行為人之法律，若
    其中部分之一行為或數行為，發生在新法施行後者，該部分
    不能論以連續犯（最高法院95年第8次刑事庭會議決議意旨
    參照）。學理上「包括一罪」概念中，與施用毒品之犯罪型
    態較有關聯者，應屬「集合犯」之態樣，此即依一般社會通
    念，特定犯罪行為具有反覆實施之特性，立法者於制定刑罰
    法律之初，亦已認知該種行為類型之反覆性，而有意藉由法
    條中客觀構成要件之行為要素，含括上開具有反覆實施特性
    之數個犯罪行為，仍僅接受一次刑法之評價為已足。然施用
    毒品犯罪，或為零星偶一之施用，或長期不間斷的反覆施用
    ，均有其可能性，是自難認立法者於制定刑罰法律之初，已
    認知施用毒品行為必屬具反覆性之犯罪，且有意藉由法條中
    客觀構成要件之行為要素，含括上開具有反覆實施特性之數
    個犯罪行為。況實務上最高法院歷來僅將專以觸犯該等法條
    之罪，為其日常生活之職業者之常業犯，認為其性質上屬多
    數行為之集合犯，在法律上將之擬制為一罪（即學理上稱之
    實質上一罪）（參照最高法院92年度台上字第5115號、92
    年度台上字第4959號、93年度台上字第3609號、94年度台上
    字第4567號等裁判意旨），而本次刑法修正既依據「刑罰公
    平原則」之考量，刪除有關連續犯之規定，並將含有連續犯
    性質之常業犯一併全數刪除（參見刑法修正草案總說明），
    則再以集合犯之概念評價多數施用毒品之行為，即有不當。
    因此，多次施用毒品犯罪之行為，當無論以「集合犯」之餘
    地，此時則應回歸一般刑法上行為單、複數之認定，而予論
    罪科刑，較稱妥適。是縱被告另於96年2月24日23時許及96
    年3月10日17時，各確有施用第一級毒品海洛因犯行，檢察
    官認與原審認定被告被查獲前之施用毒品行為，有集合犯之
    實質上一罪關係，自有誤會。
五、檢察官以上開理由提起上訴，固屬無據，惟被告所為上開犯
    行之犯罪時間均在中華民國96年4月24日以前，所犯上開罪
    名，合於減刑條件，原審未及審酌尚有未洽，應予撤銷改判
    。爰審酌被告曾因施用毒品經送觀察、勒戒及強制戒治，而
    仍未知警惕又再犯本案之罪，足見其雖經觀察、勒戒及強制
    戒治等治療程序，仍未能徹底袪除施用毒品遠離毒害，顯未
    能善體國家設置觀察、勒戒機構，協助毒品施用者戒除毒害
    之良法美意，惟念及施用毒品本質上係戕害自身健康之行為
    ，尚未嚴重破壞社會秩序或侵害他人權益，及其各次施用毒
    品之犯罪動機、目的、所生危害及犯罪後坦承犯行態度尚屬
    良好等一切情狀，分別量處如主文所示之刑，並減為如主文
    所示之刑並定其應執行之刑。至扣案如附表壹所示之第一級
    毒品海洛因三包（驗餘合計淨重０點二九公克）係屬第一級
    毒品，應依毒品危害防制條例第十八條第一項前段之規定沒
    收銷燬之。又扣案如附表貳所示之供前開第一級毒品海洛因
    包裝用之外包裝袋三只，依前揭法務部調查局之鑑定書所記
    載係為（空包裝總重０點九五公克），足認前開供第一級毒
    品海洛因包裝用之外包裝袋三只，係可與包裝內之毒品海洛
    因分離（此亦為物理性質上之必然），而外包裝袋主要作用
    在於包裹毒品，防其裸露、潮濕，便於被告攜帶施用毒品，
    且係屬被告所有，業據被告供　承在卷，爰依刑法第三十八
    條第一項第二款之規定宣告沒收（最高法院九十三年度臺上
    字第二七四三號判決意旨參見）。
六、公訴意旨另謂以：被告甲○○基於施用第一級毒品海洛因之
    包括一罪犯意，自九十五年九月十三日下午六時許起至九十
    六年二月十五日下午十一時許止（不包括上開於九十五年九
    月十三日下午六時許、九十五年十月五日下午八時許、九十
　　五年十月二十四日下午六時許、九十五年十月三十日凌晨一
  　時許、九十五年十二月十五日上午十一時許、九十六年一月
　　三十日下午十時許、九十六年二月十五日下午十一時許，各
　　施用第一級毒品海洛因一次部分），在其彰化縣北斗鎮○○
　  里○○路四一八巷五號住處內，接連施用第一級毒品海洛因
    多次，因認被告此部分另集合犯有毒品危害防制條例第十條
    第一項之施用第一級毒品罪嫌。按犯罪事實應依證據認定之
    ，無證據不得認定犯罪事實；又不能證明被告犯罪者，應諭
    知無罪之判決，刑事訴訟法第一百五十四條第二項、第三百
    零一條第一項分別定有明文。次按事實之認定，應憑證據，
    所謂證據，須適於為被告犯罪事實之證明者，始得採為斷罪
    資料，如未能發現相當證據，或證據不足以證明，自不能以
    推測或擬制之方法以為裁判基礎；又認定不利於被告之事實
    ，須依積極證據，苟積極證據不足為不利於被告事實之認定
    時，即應為有利於被告之認定，更不必有何有利之證據，最
    高法院五十三年臺上字第二七五０號、三十年上字第八一六
    號、四十年臺上字第八六號分別著有判例可資參照。又按被
    告之自白，不得作為有罪判決之唯一證據，仍應調查其他必
    要之證據，以察其是否與事實相符，刑事訴訟法第一百五十
    六條第二項亦定有明文。公訴人認被告此部分另集合犯有毒
    品危害防制條例第十條第一項之施用第一級毒品之罪嫌，無
    非係以被告之唯一自白為其論據。雖經原審法院質之被告仍
    坦承其有自九十五年九月十三日下午六時許起至九十六年二
    月十五日下午十一時許止（不包括上開於九十五年九月十三
    日下午六時許、九十五年十月五日下午八時許、九十五年十
    月二十四日下午六時許、九十五年十月三十日凌晨一時許、
    九十五年十二月十五日上午十一時許、九十六年一月三十日
    下午十時許、九十六年二月十五日下午十一時許，各施用第
    一級毒品海洛因一次部分）接連施用第一級毒品海洛因之犯
    行。惟查：我國於九十四年二月二日修正公布之刑法，已自
    九十五年七月一日起生效施行，修正後刑法已廢除連續犯之
    規定，連續數行為而犯同一之罪名，均在新法施行前者，新
    法施行後，應依刑法第二條第一項之規定，適用最有利於行
    為人之法律；部分之數行為，發生在新法施行前者，新法施
    行後，該部分適用最有利於行為人之法律，若其中部分之一
    行為或數行為，發生在新法施行後者，該部分不能論以連續
    犯（最高法院九十五年第八次刑事庭會議決議意旨參照）；
    又按海洛因屬中樞神經抑制劑，使用者固會對其產生生理及
    心理之依賴性，惟施用者是否因而對海洛因習慣成癮，仍應
    視施用者之施用劑量、施用頻率及個人耐藥性等因素而定。
    本件被告雖有上開於九十五年九月十三日下午六時許、九十
    五年十月五日下午八時許、九十五年十月二十四日下午六時
    許、九十五年十月三十日凌晨一時許、九十五年十二月十五
    日上午十一時許、九十六年一月三十日下午十時許、九十六
    年二月十五日下午十一時許，施用第一級毒品海洛因各一次
    犯行，然其是否業已施用毒品成癮或有施用毒品之習慣，於
    本案卷內並無相關之積極資料足以佐證（且被告於原審審理
    時亦否認其有每天施用，而係因伊之前有車禍，經開刀後會
    頭痛，為解除頭痛，伊才會在頭痛及有錢時購買海洛因施用
    ），是尚難認被告上開經本案判決有罪之於九十五年九月十
    三日下午六時許、九十五年十月五日下午八時許、九十五年
    十月二十四日下午六時許、九十五年十月三十日凌晨一時許
    、九十五年十二月十五日上午十一時許、九十六年一月三十
    日下午十時許、九十六年二月十五日下午十一時許，施用第
    一級毒品海洛因各一次犯行，與被告前於檢察官偵訊時所自
    白伊另有自九十五年九月十三日下午六時許起至九十六年二
    月十五日下午十一時許止（不包括上開於九十五年九月十三
    日下午六時許、九十五年十月五日下午八時許、九十五年十
    月二十四日下午六時許、九十五年十月三十日凌晨一時許、
    九十五年十二月十五日上午十一時許、九十六年一月三十日
    下午十時許、九十六年二月十五日下午十一時許，各施用第
    一級毒品海洛因一次部分）施用第一級毒品海洛因多次之犯
    行間，有何包括一罪之實質上一罪關係；且本案被告就前揭
    其有自九十五年九月十三日下午六時許起至九十六年二月十
    五日下午十一時許止（不包括上開於九十五年九月十三日下
    午六時許、九十五年十月五日下午八時許、九十五年十月二
    十四日下午六時許、九十五年十月三十日凌晨一時許、九十
    五年　十二月十五日上午十一時許、九十六年一月三十日下
    午十時許、九十六年二月十五日下午十一時許，各施用第一
    級毒品海洛因一次部分），施用第一級毒品海洛因多次之供
    述，除被告之唯一自白外，並查無任何其他之積極證據足以
    佐證證明被告此部分唯一之自白係與事實相符，從而依前開
    刑事訴訟法所定之證據法則，是尚難逕單以被告之唯一自白
    ，即認定被告確有自九十五年九月十三日下午六時許起至九
    十六年二月十五日下午十一時許止（不包括上開於九十五年
    九月十三日下午六時許、九十五年十月五日下午八時許、九
    十五年十月二十四日下午六時許、九十五年十月三十日凌晨
    一時許、九十五年十二月十五日上午十一時許、九十六年一
    月三十日下午十時許、九十六年二月十五日下午十一時許，
    各施用第一級毒品海洛因一次部分），接連施用第一級毒品
    海洛因多次之犯行。此外，復查無其他積極之證據足認被告
    有何此部分之犯行，惟公訴人認此部分與前開被告經判決有
    罪之施用第一級毒品海洛因七次之犯行間，具有包括一罪之
    集合犯關係，爰不另為無罪之諭知。
七、據上論結，應依刑事訴訟法第369條第1項前段、第364條、
    第299條第1項前段，毒品危害防制條例第10條第1項、第18
    條第1項前段，刑法第11條、第62條前段、第51條第5款、第
    38條第1項第2款，中華民國96年罪犯減刑條例第2條第1項第
    3款，第8條第1項，判決如主文。
本案經檢察官乙○○到庭執行職務。
中　　華　　民　　國　　96　　年　　7　　月　　25　　日
            刑事第四庭    審判長法　官  洪  耀  宗
                                法　官  江  德  千
                                法　官  劉  登  俊
上列正本證明與原本無異。
如不服本判決應於收受送達後十日內向本院提出上訴書狀，其未
敘述上訴之理由者並得於提起上訴後十日內向本院補提理由書（
均須按他造當人之人數附繕本）。
                                書記官  粘  銘  環
中　　華　　民　　國　　96　　年　　7 　　月　　26　　日
附表壹：
編號
一、扣案之第一級毒品海洛因包（驗餘淨重零點貳玖公克）。
附表貳：（係屬被告甲○○所有）
編號
一、扣案之供前開附表壹編號一、所示第一級毒品海洛因包裝用
    之外包裝袋只沒收之。
